# 请教陈版：暂估收入的同时，是否需要暂估销项税额？

提问人：573533988 时间：2017-11-09 19:54:36
请教陈版：暂估收入的同时，是否需要暂估销项税额？如果需要暂估销项税额，那么相应的增值税附加税是否需要暂估，谢谢

回答人：chenyiwei
根据《增值税会计处理规定》的官方解读，对建筑业是在结算节点暂估销项税额（如结算节点早于纳税义务发生时间）；其他行业没有明确规定，一般认为在确认收入时同步暂估待转销项税额。